【裁判字號】    99,訴,2626
【裁判日期】    991012
【裁判案由】    毒品危害防制條例
【裁判全文】
臺灣臺中地方法院刑事判決              99年度訴字第2626號
公  訴  人  臺灣臺中地方法院檢察署檢察官
被      告  甲○○
指定辯護人  本院公設辯護人  丙○○
上列被告因毒品危害防制條例案件，經檢察官提起公訴（99年度
偵字第9305號），本院判決如下：
    主    文
甲○○犯如附表所示之參罪，各處如附表宣告刑欄所示之刑。應
執行有期徒刑柒年拾月，未扣案之販賣第一級毒品所得合計新臺
幣參仟伍佰元沒收，如全部或一部不能沒收時，以其財產抵償之
；未扣案之行動電話機具壹支（含門號0000000000號之SIM 卡壹
張）沒收之，如全部或一部不能沒收時，追徵其價額。
    犯罪事實
一、甲○○前因施用第一、二級毒品案件，經本院以94年度訴字
    第1655號分別判處有期徒刑10月、5 月，施用第二級毒品部
    分，嗣經臺灣高等法院臺中分院以94年度上訴字第1705號撤
    銷改判有期徒刑5 月，施用第一級毒品部分，則駁回上訴確
    定；其又因轉讓第一級毒品案件，經本院以95年度訴字第34
    4號判處有期徒刑1年2月確定，上開3罪嗣經分別減為有期徒
    刑5月、2月又15日、7 月，並定應執行刑為有期徒刑1年2月
    確定，於民國97年7月8日經假釋付保護管束，業於97年8 月
    30日保護管束期滿未經撤銷假釋而執行完畢。詎甲○○仍不
    知悛悔警惕，基於販賣第一級毒品海洛因以牟利之犯意，並
    以其所有之廠牌不詳之行動電話機具1支（內含門號0000000
    000號之SIM卡1 張，未扣案）、其不詳姓名友人所有之廠牌
    不詳之行動電話機具1支（內含門號0000000000號之SIM卡1
    張，未扣案）供作販賣第一級毒品海洛因之聯絡工具，分別
    為下列販賣第一級毒品海洛因之犯行：
  (一)邱宏烈於98年10月22日下午3時29分許，以其持用之門號000
    0000000號行動電話撥打甲○○使用之門號0000000000 號行
    動電話，與甲○○聯繫交易第一級毒品海洛因之事宜，隨後
    於同日傍晚某時許，在臺中市○區○○路江屋日本料理餐廳
    附近，甲○○以新臺幣（下同）1500元之價格將第一級毒品
    海洛因1包販賣予邱宏烈，並當場收受邱宏烈交付之價金150
    0元。
  (二)張世民於98年11月10日下午7時11分許，以其持用之門號000
    0000000號行動電話撥打甲○○使用之門號0000000000 號行
    動電話，與甲○○聯繫交易第一級毒品海洛因之事宜，隨後
    於同日下午10、11時許，在臺中市○區○○○路十甲牙醫診
    所附近，甲○○以1000元之價格將第一級毒品海洛因1 包販
    賣予張世民，並當場收受張世民交付之價金1000元。
  (三)廖忠榮於98年11月11日上午7時12分許，以其持用之門號000
    0000000號行動電話撥打甲○○使用之門號0000000000 號行
    動電話，與甲○○聯繫交易第一級毒品海洛因之事宜，隨後
    於同日上午7 時30分許，在臺中市○區○○路黃昏市場附近
    ，甲○○以1000元之價格將第一級毒品海洛因1 包販賣予廖
    忠榮，並當場收受廖忠榮交付之價金1000元。
二、嗣經警依邱宏烈、張世民、廖忠榮等人之供述，循線查悉上
    情。
三、案經臺中市警察局第一分局報告臺灣臺中地方法院檢察署檢
    察官偵查起訴。
    理    由
壹、證據能力之說明：
一、按被告以外之人於審判外之陳述，雖不符前4 條之規定，而
    經當事人於審判程序同意作為證據，法院審酌該言詞陳述或
    書面陳述作成時之情況，認為適當者，亦得為證據。當事人
    、代理人或辯護人於法院調查證據時，知有第159條第1項不
    得為證據之情形，而未於言詞辯論終結前聲明異議者，視為
    有前項之同意，刑事訴訟法第159條之5分別定有明文。本案
    證人邱宏烈、張世民、廖忠榮於警詢時所為證述，檢察官、
    被告及其辯護人於本院審理時陳明同意作為證據（見本院卷
    第33頁背面至34頁），復經本院審酌前開證據作成或取得之
    狀況，並無非法或不當取證之情事，復亦查無有何顯不可信
    之情況，自均有證據能力。
二、次按被告以外之人於偵查中向檢察官所為陳述，除顯有不可
    信之情況者外，得為證據，刑事訴訟法第159條之1第2項定
    有明文。又考其立法意旨，係以刑事訴訟法規定檢察官代表
    國家偵查犯罪、實施公訴，依法其有訊問被告、證人及鑑定
    人之職權，證人、鑑定人且須具結，而實務運作時，偵查中
    檢察官向被告以外之人所取得之陳述，原則上均能遵守法律
    規定，不致違法取供，其可信性極高，為兼顧理論與實務，
    爰於第二項明定被告以外之人於偵查中向檢察官所為之陳述
    ，除顯有不可信之情況者外，得為證據（立法理由參照）。
    查本案證人張世民、廖忠榮於偵查中經具結而為證述，本院
    亦查無上開證述有何顯不可信之情況，且檢察官、被告及其
    辯護人於本院審理時陳明同意作為證據（見本院卷第33頁背
    面至34頁），故上開證人於偵查中之證述，均有證據能力。
三、再按電話監聽譯文（通訊監察譯文），僅屬依據監聽錄音結
    果予以翻譯之文字，固具文書證據之外觀，但實際上仍應認
    監聽所得之錄音帶，始屬調查犯罪所得之證物，乃刑事訴訟
    法第165條之1第2 項所稱之新科技證物，如其蒐證程序合法
    ，且當事人已承認監聽錄音譯文之內容屬實，或對於該譯文
    內容並無爭執，而法院復已就該譯文依法踐行調查證據程序
    者，該監聽錄音之譯文即與播放錄音有同等價值，自有證據
    能力（最高法院98年度台上字第527 號判決意旨參照）。查
    本案係經臺中市警察局第一分局就被告所使用之門號000000
    0000號行動電話向本院聲請核發通訊監察書（98年度聲監字
    第001262號）實施通訊監察、錄音，經審酌上開通訊監察書
    之核發過程及記載事項，符合通訊保障及監察法之相關規定
    ，本案依前述通訊監察書所實施之通訊監察、錄音，自屬合
    法，則依監聽所得之錄音內容，自具有證據能力。而員警依
    據監聽錄音內容製作之錄音譯文，本院於審理時業已就上開
    通訊監察譯文依法提示檢察官、被告及辯護人，踐行調查證
    據之程序，且檢察官、被告及其辯護人於本院審理時陳明同
    意作為證據（見本院卷第34頁），是監聽錄音譯文經核與監
    聽錄音具有相同之價值，自有證據能力。
四、又監聽係政府機關依據通訊保障及監察法之授權所為截取他
    人通訊內容之強制處分，必須符合所列舉之得受監察之犯罪
    與受監察者之要件，始為合法，此觀修正前、後之該法第5
    條第1 項規定即明。然偵查作為屬於浮動之狀態，偵查機關
    於執行監聽時未必能保證獲得所受監察罪名之資料，自亦無
    從事先預測或控制監聽所可能擴及之範圍。因此，在監聽過
    程中時而會發生得知「另案」之通訊內容。此「另案監聽」
    所取得之證據，如若屬於本案依法定程序監聽中偶然獲得之
    另案證據，則因其並非實施刑事訴訟程序之公務員因違背法
    定程序所取得之證據，當亦無刑事訴訟法第158條之4之適用
    。此種情形，應否容許其作為另案之證據使用，現行法制並
    未明文規定。而同屬刑事強制處分之搜索、扣押，則於刑事
    訴訟法第152 條規定有學理上所稱之「另案扣押」，允許執
    行人員於實施搜索或扣押時，對於所發現「另案應扣押之物
    」得以立即採取干預措施而扣押之，分別送交該管法院或檢
    察官。鑒於此種另案監聽之執行機關並不存在脫法行為，且
    監聽具有如前述不確定性之特質，其有關另案之通訊內容如
    未即時截取，蒐證機會恐稍縱即失。則基於與「另案扣押」
    相同之法理及善意例外原則，倘若另案監聽亦屬於通訊保障
    及監察法第5條第1項規定得受監察之犯罪，或雖非該條項所
    列舉之犯罪，但與本案即通訊監察書所記載之罪名有關聯性
    者，自應容許將該「另案監聽」所偶然獲得之資料作為另案
    之證據使用（最高法院97年度台上字第2633號、97年度台非
    字第549號、99年度台上字第982號判決參照）。本案關於被
    告與證人邱宏烈間監聽錄音譯文，原係因臺中市警察局第一
    分局認邱宏烈有販賣毒品罪嫌，涉犯毒品危害防制條例第4
    條之罪嫌，而向本院聲請對邱宏烈使用之門號0000000000號
    行動電話通訊監察，經本院核發通訊監察書，有本院98年度
    聲監字第001115號通訊監察書足憑（見警卷第49至51頁）。
    是此部分通訊監察譯文記載之內容，即係「另案監聽」所取
    得之證據。臺中市警察局第一分局既係以邱宏烈涉犯毒品危
    害防制條例第4 條之罪名聲請通訊監察，屬於通訊保障及監
    察法第5條第1項規定得受監察之犯罪，揆諸前開說明，自應
    容許將該對邱宏烈實施通訊監察所偶然獲得之被告與證人邱
    宏烈間監聽錄音資料，作為本案之證據使用。而員警依據監
    聽錄音內容製作之「被告與邱宏烈」監聽錄音譯文，本院於
    審理時業已就上開通訊監察譯文依法提示檢察官、被告及辯
    護人，踐行調查證據之程序，且檢察官、被告及其辯護人於
    本院審理時陳明同意作為證據（見本院卷第34頁），是監聽
    錄音譯文經核與監聽錄音具有相同之價值，自有證據能力。
貳、得心證之理由：
一、上開犯罪事實，業據被告於警詢、偵查及本院審理時坦承在
    卷，核與證人邱宏烈於警詢中證述（見警卷第9 頁）、證人
    張世民（見警卷第26頁、偵查卷第30至31頁）、廖忠榮（見
    警卷第32頁、偵查卷第83至84頁）於警詢及偵查中證述情節
    相符，並有監聽錄音譯文3 份（見警卷第22頁背面、第58頁
    、偵查卷第68頁）、對被告所使用之門號0000000000號行動
    電話實施通訊監察之本院98年度聲監字第001262號通訊監察
    書1份（見偵查卷第57至58頁）、對邱宏烈使用之門號00000
    00000號行動電話實施通訊監察之本院98年度聲監字第00111
    5號通訊監察書1份（見警卷第49至51頁）附卷可稽。次按販
    賣毒品之所謂販賣行為，須行為人主觀上有營利意圖，且客
    觀上有販入或賣出毒品行為，即足構成，至於實際上是否已
    經獲利，則非所問（最高法院93年度台上字第1651號判決參
    照）。且衡諸我國查緝毒品海洛因之施用或販賣一向執法甚
    嚴，對於販賣海洛因者尤科以重度刑責，又販賣海洛因既係
    違法行為，當非可公然為之，亦無公定價格，且容易分裝並
    增減份量，而每次買賣之價量，可能隨時依雙方關係深淺、
    資力、需求量及對行情之認知、來源是否充裕、查緝是否嚴
    謹、購買者被查獲時供述購買對象之可能風險之評估等情形
    ，而異其標準，非可一概而論；販賣之人從價差或量差中牟
    利之方式雖異，其意圖營利之販賣行為則同一。且海洛因量
    微價高，取得不易，倘若非有利可圖，一般人當無干冒重度
    刑責而提供海洛因給他人之可能。況證人邱宏烈、張世民、
    廖忠榮與被告間並無特殊之親屬情誼，前開證人亦係因購買
    毒品始與被告接觸聯繫，則被告倘非有利可圖，應無平白費
    時、費力而為前揭各次交付海洛因予證人邱宏烈、張世民、
    廖忠榮之理，顯見被告在主觀上確均具有營利之販賣意圖，
    允無疑義。綜上所述，足認被告前揭自白確與事實相符。故
    本案事證明確，被告前揭3 次販賣第一級毒品海洛因之犯行
    ，均堪認定，應依法論科。
二、論罪科刑
  (一)按毒品危害防制條例第4 條已於98年5 月20日修正公布，同
    年月22日施行；又法規之制定與法規之修正，如有特定生效
    日之必要者，依中央法規標準法第14條或第20條第2 項準用
    第14條之規定，應分別特定其施行日期。法規制定或前次修
    正基於特殊因素所特定之施行日期，並不適用於日後修正或
    再次修正之條文。又法律之制定或修正，若未明定施行日期
    者，中央法規標準法雖未規定應自何時生效，然法律既經制
    定或修正並經總統公布，自應依一般原則，自公布日起算至
    第3 日發生效力。至於92年7 月9 日修正公布之毒品危害防
    制條例第36條規定：「本條例自公布後六個月施行。」其立
    法理由係謂：「(1)依修正草案第2 條第3 項規定，法務部需
    會同衛生署成立審議委員會每3 個月定期檢討調整毒品之分
    級及品項，而本次新增第四級毒品，有需要在新法施行前先
    經該審議會檢討後再調整公布，爰預留6 個月緩衝期，以利
    處理。(2)依本條例新修正之規定，有必要再訂定相關子法及
    修正相關法規，以配合本條例之施行，故亦有需要預留適當
    緩衝期，以利訂頒相關子法及相關法規之配合修正。」故該
    條規定，顯係因應該次修正之需，始預留適當之緩衝期。與
    本次之修正並未定有施行日期之特別規定，且亦未明示係基
    於何特殊因素而修正，自不能適用92年7 月9 日修正公布之
    毒品危害防制條例第36條自公布後6 個月施行之規定（司法
    院98年6 月29日院臺廳刑一字第0980014643號函參照）。則
    被告於本案行為時，前開毒品危害防制條例第4 條業已修正
    公布施行，本案自不生比較新舊法之問題，合先敘明。
  (二)查海洛因為毒品危害防制條例第2條第2項第1 款所稱之第一
    級毒品，不得持有、販賣。核被告就前揭犯罪事實欄一、(一)
    至(三)所示之3 次犯行，均係犯毒品危害防制條例第4條第1項
    之販賣第一級毒品罪。被告各次持有第一級毒品海洛因之低
    度行為，各為販賣之高度行為所吸收，均不另論罪。又被告
    3 次販賣第一級毒品之犯行，均係因交易對象之接洽聯繫而
    生犯意，且逐次販毒行為，在時間差距上可以區分，每次販
    毒行為皆可獨立成罪而構成同一之罪名，在刑法評價上具獨
    立性，自應分論併罰，是被告所犯上開販賣第一級毒品罪，
    犯意各別，行為互殊，應予分論併罰。
  (三)另被告前因施用第一、二級毒品案件，經本院以94年度訴字
    第1655號分別判處有期徒刑10月、5 月，施用第二級毒品部
    分，嗣經臺灣高等法院臺中分院以94年度上訴字第1705號撤
    銷改判有期徒刑5 月，施用第一級毒品部分，則駁回上訴確
    定；其又因轉讓第一級毒品案件，經本院以95年度訴字第34
    4號判處有期徒刑1年2月確定，上開3罪嗣經分別減為有期徒
    刑5 月、2月又15日、7月，並定應執行刑為有期徒刑1年2月
    確定，於97年7月8日經假釋付保護管束，業於97年8 月30日
    保護管束期滿未經撤銷假釋而執行完畢，有臺灣高等法院被
    告前案紀錄表附卷可稽，其於有期徒刑執行完畢後5 年以內
    故意再犯本案有期徒刑以上之3 罪，均為累犯，均應依刑法
    第47條第1 項之規定，就罰金刑部分加重其刑（死刑、無期
    徒刑部分依法不得加重）。
  (四)按毒品危害防制條例第17條第2 項關於「犯第四條至第八條
    之罪於偵查及審判中均自白者，減輕其刑。」之規定，旨在
    獎勵犯罪人之悛悔，同時使偵查或審判機關易於發現真實，
    以利毒品查緝，俾收防制毒品危害之效；故不論該被告之自
    白，係出於自動或被動、簡單或詳細、一次或多次，並其自
    白後有無翻異，苟其於偵查及審判中均有自白，即應依法減
    輕其刑（最高法院98年度台上字第6928號判決參照）。查被
    告就前揭犯罪事實欄一、(一)至(三)所示犯行，於警詢、偵查中
    及本院審理時均坦白承認，故應依毒品危害防制條例第17條
    第2 項之規定，均各減輕其刑（罰金刑部分均依法先加重後
    減輕之）。
  (五)又毒品危害防制條例第17條第1 項規定：「犯第四條至第八
    條、第十條或第十一條之罪，供出毒品來源，因而查獲其他
    正犯或共犯者，減輕或免除其刑」乃為有效追查毒品來源，
    斷絕毒品供給，以杜絕毒品泛濫，祇須行為人願意供出毒品
    來源之上手，因而查獲其他正犯或共犯者，即可邀減輕或免
    除其刑之寬典；而同條例第17條第2 項規定，則為使刑事案
    件儘速確定，鼓勵被告認罪，並節省司法資源，苟行為人於
    偵查及審判中均自白者，即符減刑要件，上開二項規定之立
    法目的及減免條件並不相同，二者自無法規競合之當然吸收
    關係可言。則同時符合上開二項規定，除予以免除其刑之情
    形外，自應依刑法第71條第2 項規定，當先適用毒品危害防
    制條例第17條第2項減輕其刑，再依同條例第17條第1項遞減
    其刑（最高法院99年度台上字第1746號判決參照）。查被告
    就前揭犯罪事實欄一、(二)至(三)所示犯行（即販賣海洛因予張
    世民、廖忠榮部分），因被告供出其販入該海洛因之毒品來
    源係吳梅妃，並因而查獲吳梅妃，吳梅妃經臺灣臺中地方法
    院檢察署檢察官提起公訴後，由本院以99年度訴字第1547號
    審理中等情，業經本院調閱另案被告吳梅妃案件卷宗核閱無
    誤，並有臺灣臺中地方法院檢察署99年度偵字第3548、7327
    、8477、8847號、99年度毒偵字第1007號起訴書、被告於吳
    梅妃案件之警詢及偵查筆錄各1 份附卷可稽（見本院卷第36
    至63頁），核與毒品危害防制條例第17條第1 項之規定相符
    。偵查檢察官雖認被告並無因供出上手而查獲之情形（見本
    院卷第30頁臺灣臺中地方法院檢察署99年9 月20日中檢輝閏
    99偵9305字第126246號函），然此係因該2 案件承辦檢察官
    不同，致有誤會。依前開說明，就被告前揭犯罪事實欄一、
    (二)至(三)所示販賣第一級毒品之犯行部分，均應依毒品危害防
    制條例第17條第1 項之規定遞減輕其刑（得減輕至3分之2）
    。
  (六)再按刑之量定，為求個案裁判之妥當性，法律固賦予法院裁
    量權，但此項裁量權之行使，除應依刑法第57條規定，審酌
    行為人及其行為等一切情狀，為整體之評價，並應顧及比例
    原則與平等原則，使罪刑均衡，輕重得宜，以契合社會之法
    律感情。又刑法第59條規定犯罪之情狀可憫恕者，得酌量減
    輕其刑，其所謂「犯罪之情狀」，與同法第57條規定科刑時
    應審酌之一切情狀，並非有截然不同之領域，於裁判上酌減
    其刑時，應就犯罪一切情狀（包括第57條所列舉之10款事項
    ），予以全盤考量，審酌其犯罪有無可憫恕之事由（即有無
    特殊之原因與環境，在客觀上足以引起一般同情，以及宣告
    法定低度刑，是否猶嫌過重等等），以為判斷（最高法院95
    年度台上字第6157號判決意旨參照）。查販賣第一級毒品罪
    ，其法定刑為死刑、無期徒刑，別無其他自由刑之規定，刑
    度可謂重大，然同為販賣第一級毒品之人，其原因動機不一
    ，犯罪情節未必盡同，或有大盤毒梟者，亦有中、小盤之分
    ，甚或僅止於吸毒者友儕間為求互通有無之有償轉讓者亦有
    之，其販賣行為所造成危害社會之程度自屬有異，法律科處
    此類犯罪，所設之法定最低本刑卻同為死刑或無期徒刑，且
    處無期徒刑者，得併科新臺幣2000萬元，不可謂不重。於此
    情形，倘依其情狀處以有期徒刑，即足以懲儆，並可達防衛
    社會之目的者，自非不可依客觀之犯行與主觀之惡性二者加
    以考量其情狀是否有可憫恕之處，適用刑法第59條之規定酌
    量減輕其刑，期使個案裁判之量刑，能斟酌至當，符合比例
    原則。被告就本案3 次販賣第一級毒品之犯行，雖無視國家
    對於杜絕毒品危害之禁令，行為固屬不當，應予非難，然其
    販賣次數僅有3 次，其販賣之數量及獲取之利益均非龐大，
    被告僅因一時貪念，致罹重典，犯罪情節較諸販毒集團尚屬
    零星小額，且被告僅係單純販賣交易毒品，並無施用強暴、
    脅迫之不法手段，更無向購買毒品之人積極催討交易款項，
    以其情節而論，其惡性尚不如專以販賣第一級毒品維生之販
    毒集團重大，則就被告所犯本案3 次販賣第一級毒品之犯行
    ，本院就其客觀之犯行與主觀之惡性二者加以考量其犯罪情
    狀，認在客觀上顯非不可憫恕，更與大毒梟之惡行有所區隔
    ，則就被告本案3次販賣第一級毒品犯行雖均依前述之毒品
    危害防制條例第17條第2項規定，各減輕其刑，及就被告前
    揭犯罪事實欄一、(二)至(三)之販賣第一級毒品犯行，雖復依前
    述之毒品危害防制條例第17條第1項規定遞減輕其刑，然在
    客觀上均仍足以引起一般之同情，難認無可憫恕之處，均仍
    屬情輕法重，就被告本案3次販賣第一級毒品犯行，爰均依
    刑法第59條之規定，分別酌量再遞減輕其刑。
  (七)爰審酌被告前有多次經法院判處罪刑之刑事犯罪紀錄，有臺
    灣高等法院被告前案紀錄表在卷可按，堪認其素行非佳，其
    明知海洛因為屬戕害他人身心之毒品，竟無視國家杜絕毒品
    犯罪之禁令，鋌而走險販毒，戕害國民身心健康，危害社會
    治安情節甚鉅，惡性非輕，再兼衡酌被告就本案各次販賣第
    一級毒品犯行犯後尚知醒悟、均坦承犯行之態度，及被告本
    案各次販賣第一級毒品所得金額之多寡、本案3 次販賣第一
    級毒品所得之金額合計僅3500元，犯罪情節尚與一般大毒梟
    販賣毒品之數量、金額甚鉅有別，暨被告之生活狀況、智識
    程度、犯罪之動機、目的、手段等一切情狀，爰分別量處如
    附表（宣告刑欄）所示之刑，並定其應執行之刑，以示懲儆
    。另檢察官雖具體請求各判處被告有期徒刑16年，並定應執
    行有期徒刑18年，然檢察官未斟酌被告3 次販賣海洛因犯行
    均適用毒品危害防制條例第17條第1 項規定減輕其刑；就前
    揭犯罪事實欄一、(二)至(三)所示販賣第一級毒品之犯行部分，
    並均應依毒品危害防制條例第17條第1 項之規定遞減輕其刑
    ，是檢察官具體求刑部分尚有未洽，本院自應於審酌刑法第
    57條所載事項後，為被告適切之判決，併予敘明。
  (九)沒收之諭知：
  1.被告就本案3 次販賣第一級毒品海洛因之所得共計3500元（
    詳附表編號1至3所示），未據扣案，均應依毒品危害防制條
    例第19條第1 項之規定宣告沒收之，如全部或一部不能沒收
    時，以其財產抵償之。
  2.按犯毒品危害防制條例第4條至第9條、第12條、第13條或第
    14條第1項、第2項之罪者，其供犯罪所用或因犯罪所得之財
    物均沒收之，如全部或一部不能沒收時，追徵其價額或以其
    財產抵償之，毒品危害防制條例第19條第1 項定有明文。此
    係採義務沒收主義，凡屬被告或共同正犯所有，供販賣毒品
    所用或因犯罪所得之財物，均應宣告沒收，如不能沒收時，
    追徵其價額或以其財產抵償之，法院無審酌之餘地（最高法
    院98年度台上字第2311號判決參照）。但毒品危害防制條例
    第19條第1 項並未規定「不問屬於犯人與否」，均沒收之，
    自仍以屬於被告所有者為限，始應予以沒收（最高法院96年
    度台上字第1400號判決參照）。查被告所有之廠牌不詳之行
    動電話機具1 支（內含門號0000000000號之SIM卡1張），係
    供被告於犯罪事實欄一、(二)至(三)之販賣第一級毒品犯行之聯
    絡工具使用，業據被告陳明在卷，並有通聯調閱查詢單足憑
    （見警卷第56頁），雖未扣案，惟亦不能證明業已滅失，應
    依毒品危害防制條例第19條第1 項之規定宣告沒收之，如全
    部或一部不能沒收時，追徵其價額。至內含門號0000000000
    號SIM卡之廠牌不詳之行動電話機具1支，雖係供被告於犯罪
    事實欄一、(一)之販賣第一級毒品犯行之聯絡工具，然該行動
    電話機具（含SIM 卡）為被告之不詳姓名友人所有，已據被
    告陳明在卷，且查無其他積極證據足認行動電話機具為被告
    所有，故不予宣告沒收，附此敘明。
據上論斷，應依刑事訴訟法第299條第1項前段，毒品危害防制條
例第4條第1項、第17條第1項、第2項、第19條第1項，刑法第11
條、第47條第1項、第59條、第51條第5款，判決如主文。
本案經檢察官乙○○到庭執行職務。
中    華    民    國    99    年    10    月    12    日
                  刑事第九庭  審判長法  官  林靜芬
                                    法  官  柯志民
                                    法  官  楊文廣
以上正本證明與原本無異。
如不服本判決應於收受判決後10日內向本院提出上訴書狀，並應
敘述具體理由；其未敘述上訴理由者，應於上訴期間屆滿後20日
內向本院補提理由書（均須按他造當事人之人數附繕本）「切勿
逕送上級法院」。
中    華    民    國    99    年    10    月    12    日
                                    書記官  陳靖騰
附錄論罪科刑法條：
毒品危害防制條例第4條第1項
製造、運輸、販賣第一級毒品者，處死刑或無期徒刑；處無期徒
刑者，得併科新臺幣 2 千萬元以下罰金。
附表：
┌──┬───────┬──────┬─────────────────┐
│編號│  犯罪事實    │販賣毒品所得│       宣     告    刑            │
│    │              │（新臺幣）  │                                  │
├──┼───────┼──────┼─────────────────┤
│１  │即前揭犯罪事實│1500元      │甲○○販賣第一級毒品，累犯，處有期│
│    │欄一、(一)之犯行│            │徒刑柒年柒月；未扣案之販賣第一級毒│
│    │              │            │品所得新臺幣壹仟伍佰元沒收之，如全│
│    │              │            │部或一部不能沒收時，以其財產抵償之│
│    │              │            │。                                │
├──┼───────┼──────┼─────────────────┤
│２  │即前揭犯罪事實│1000元      │甲○○販賣第一級毒品，累犯，處有期│
│    │欄一、(二)之犯行│            │徒刑貳年捌月；未扣案之販賣第一級毒│
│    │              │            │品所得新臺幣壹仟元沒收之，如全部或│
│    │              │            │一部不能沒收時，以其財產抵償之；未│
│    │              │            │扣案之行動電話機具壹支（含門號0982│
│    │              │            │089690號之SIM卡壹張）沒收之，如全 │
│    │              │            │部或一部不能沒收時，追徵其價額。  │
├──┼───────┼──────┼─────────────────┤
│３  │即前揭犯罪事實│1000元      │甲○○販賣第一級毒品，累犯，處有期│
│    │欄一、(三)之犯行│            │徒刑貳年捌月；未扣案之販賣第一級毒│
│    │              │            │品所得新臺幣壹仟元沒收之，如全部或│
│    │              │            │一部不能沒收時，以其財產抵償之；未│
│    │              │            │扣案之行動電話機具壹支（含門號0982│
│    │              │            │089690號之SIM卡壹張）沒收之，如全 │
│    │              │            │部或一部不能沒收時，追徵其價額。  │
└──┴───────┴──────┴─────────────────┘

司法院資訊處製作；財團法人民間司法改革基金會備份。
